# 资产注入事项请教

提问人：会计人员 ABC 时间：2014-03-03 21:14:41
陈老师，有一家国企业，政府在 2012 年注入 10 亿货币资产，政府出文件要求计入资本公积，但文件中说以后年度将从企业置换出一些股权或其他资产不超过 10 亿的资产，这样可以不减少今后的净资产。具体转换的年度文件中没有提及。企业按文件要求将 10 亿元计入资本公积科目。 在 2014 年度，政府划拨出价值 1 亿的土地资产，企业冲减 1 亿资本公积科目。 请问 陈老师： 2012 年度企业收到公司的 10 亿货币注入，能否计入资本公积呢？如果不能计入资本公积，应计入什么科目呢？ 2014 年政府划出评估价值 1 亿的股权，企业能冲资本公积吗？应与上述科目对应吧？ 麻烦陈老师了！

回答人：chenyiwei
这个问题的关键在于：该 10 亿元是否符合《企业会计准则——基本准则》对负债的定义和确认条件的规定： 第二十三条 负债是指企业过去的交易或者事项形成的、预期会导致经济利益流出企业的现时义务。 现时义务是指企业在现行条件下已承担的义务。未来发生的交易或者事项形成的义务，不属于现时义务，不应当确认为负债。
第二十四条 符合本准则第二十三条规定的负债定义的义务，在同时满足以下条件时，确认为负债： （一）与该义务有关的经济利益很可能流出企业； （二）未来流出的经济利益的金额能够可靠地计量。
从本案例情况看，政府在划入 10 亿元资产的同时明确“以后年度将从企业置换出一些股权或其他资产不超过 10 亿的资产”，表明企业由于承接该 10 亿元的划入资产（过去发生的交易）而承担了在今后根据政府要求划出资产（经济利益流出企业）的义务，且划出时间和金额由政府决定，企业不能自主地推迟该义务的履行。且其金额可以合理估计。可以理解为股东给公司一笔借款，但何时偿还、偿还的金额和对价形式由股东决定，所以应确认为负债，而且应归类为流动负债。